---
title: "پروژه اقتصاد"
output: 
  flexdashboard::flex_dashboard:
    storyboard: true
    orientation: columns
    vertical_layout: fill
---

<style>
  @font-face {
    font-family:'BYekan';/*تعریف یک نام برای فونت*/
    src:url('BYekan.eot');/*اکسپلورر 9 به بعد*/
    src:local('bYekan'),/*بررسی نصب بودن فونت در سیستم کاربر*/
        local('b Yekan'),/*برای برخی از مرورگرها مانند سافاری*/
        url('BYekan.eot?#iefix') format('embedded-opentype'),/*هک برای اکسپلورر 8 و ماقبل*/
        url('BYekan.woff') format('woff'),/*مرورگر های جدید*/
        url('BYekan.ttf') format('truetype'),/*تمام مرورگرها به جزء اکسپلورر*/
        url('BYekan.svg#BYekan') format('svg');/*نسخه های قدیمی سیستم عامل iOS*/
    font-style:normal;
    font-weight:normal;
  }
  body {
    font-family:BYekan;
  }
  @media (min-width: 768px) {
    .navbar-header {
      float: right !important;
      direction: rtl !important;
    }
    .navbar-nav>li {
      float: right !important;
      direction: rtl !important;
    }
    .navbar-left {
      float: right !important;
    }
  }
  .chart-title {
    direction: rtl !important;
    font-size: 18px;
  }
  .fa {
    margin-right: 0px !important;
    margin-left: 7px !important;
  }
  .desktop-layout {
    direction: rtl;
  }
  p {
    font-size: 14px;
  }
  #column-mycolumn-withimage > div > div > div {
    background: url(../economy-r/asset/images/economy-english.jpg);
    background-size:     cover;
    background-repeat:   no-repeat;
    background-position: center center;
  }
  .storyboard-nav {
    direction: ltr !important;
  }
  .storyboard-nav .sbframelist ul li {
    text-align: right !important;
    direction: rtl !important;
  }
  .dygraphs > div {
    text-align: right !important;
  }
</style>

```{r setup, include=FALSE}
library(flexdashboard)
library(dygraphs)
```

صفحه اصلی
=====================================
Column {data-width=35%}
-----------------------------------------------------------------------
### **درباره پروژه**

سلام این یک تست می باشد

### فهرست مطالب

Column {mycolumn-withImage} {data-width=65%}
-----------------------------------------------------------------------

###

تولید ناخالص (Gross production) {.storyboard}
===
### **تولید ناخالص داخلی:** عبارت است از مجموع ارزش کالاها و خدمات ارائه شده توسط افراد داخل یک کشور طی یک دوره زمانی خاص

```{r,fig.width=6, fig.height=2.5}
a<-c(272.97,312.35,347.77,360.86,383.37,426.92,444.73,564.33,734.55,863.75,961.6,1029.04,1094,1211.35,1339.4,1470.55,1660.29,1955.35,2285.97,2752.13,3552.18,4598.21,5109.95,6100.62,7572.55,8560.55,9607.22,10482.37,11064.66)

f <- ts(a,start=1987, end=2015)

dygraph(f,main="تولید ناخالص چین",ylab = "GDP")
```
 
***
**عوامل موثر بر تولید ناخالص داخلی:**

* **منابع طبیعی:**  وجود منابع طبیعی فراوان امری ضروری است.البته برای رشد اقتصادی باید در کنار منابع سرشار استفاده مطلوب و صحیح از این منابع نیز مدنظر قرارگیرد تا میزان اتلاف منابع به حداقل رسیده و دوره استفاده از منابع طولانی شود.
* **تمرکز سرمایه:** سرمایه به معنی ذخیره عوامل فیزیکی قابل تولید مجدد در روند تولید است.تمرکز سرمایه یک عامل کلیدی در روند رشد اقتصادی است.از یک سوتمرکز سرمایه بر تقاضا اثر میگذارد و از سوی دیگر برای تولید انی کارایی تولید ایجاد خواهد کرد. 
* **شیوه تفکر اجتماعی:** ارزش ها، عرف و فرهنگ بر رشد اقتصادی بی تاثیر نیستند.
* **عامل انسانی:** نیروی انسانی یک عامل مهم در رشد اقتصادی مدرن است.البته رشد اقتصادی تنها بستگی به اندازه ها و میزان نیروهای انسانی ندارد بلکه به کارایی ان نیز بستگی دارد.
* **عوامل سیاسی و تشکیلاتی:** رشد اقتصادی بریتانیا المان امریکا فرانسه و....تا حدی به دلیل ثبات سیاسی بوروکراسی و تشکیلات اداری قوی این کشورها از قرن 19 به بعد است.

### test
```{r}

```
### test
```{r}

```
### test
```{r}

```
### test
```{r}

```
### test
```{r}

```
### test
```{r}

```

رشد اقتصادی (Economic growth) 
===